【裁判字號】    89,聲再,144
【裁判日期】    890613
【裁判案由】    詐欺聲請再審
【裁判全文】
臺灣高等法院臺中分院刑事裁定          民國八十九年度聲再字第一四四號
    再審聲請人
    即受判決人  甲○○
                        之一
右列聲請人因詐欺案件，對於本院中華民國八十九年五月九日第二審確定判決（八十
八年度上易字第二九○二號），聲請再審，本院裁定如左：
    主      文
再審之聲請駁回。
    理      由
一、再審聲請意旨略以：聲請人即受判決人經鈞院以八十八年度上易字第二九○二號
    刑事判決，判處有期徒刑四月確定。該確定判決漏未審酌聲請人有不在場證明之
    證據及錄音帶中聲請人有提到「我也有道義的責任」一語。查：證明廖志堅證述
    其於八十五年四月七日曾載告訴人由雲林返回台中，拿二十九萬元予聲請人。然
    聲請人當時人在菲律賓，不可能收受該筆金錢，有內政部警政署入出境管理局函
    附卷可查，原確定判決對此重要證物未置一詞，漏未審酌。又錄音帶譯本中，聲
    請人有提到「我也有道義的責任」，是指聲請人有代告訴人投資虧損二百五十萬
    元，且錄音帶中全無提到購地訂金之事，原確定判決對此重要證據亦漏未審酌，
    爰依刑事訴訟法第四百二十一條規定聲請再審。
二、按不得上訴於第三審法院之案件，其經第二審確定之有罪判決，如就足生影響於
    判決之重要證據漏未審酌者，亦得為受判決人之利益聲請再審，刑事訴訟法第四
    百二十一條定有明文。是以重要證據漏未審酌聲請再審者，以就足生影響於判決
    之重要證據漏未審酌為限。本件原確定判決是認定聲請人於八十五年一月初，向
    告訴人謊稱其鍾姓親戚於台中縣新社鄉有一面積約一分之農地擬出售，並帶告訴
    人至新社鄉偽指該農地位置，且向告訴人誆稱必須先支付部分價金始能辦理過戶
    事宜，詐取告訴人七十五萬一千一百元等情而判處聲請人詐欺罪刑。並未認定告
    訴人與聲請人是於八十五年四月七日一起到新社鄉看農地，或交付七十五萬一千
    一百元，是聲請人以其在八十五年四月七日有不在場證明，即與本案無關，亦無
    需審酌。又錄音帶譯本原確定判決已予以審酌，並非未予審酌，聲請人所提代告
    訴人投資縱屬實，亦僅一百五十五萬元而已。然既是投資，何能收取利息，聲請
    人以投資款一百五十五萬元加上利息為二百五十萬元，主張是積欠告訴人二百五
    十萬元之由來，並無所據。綜上所述，聲請人聲請再審無理由，應予駁回。
三、據上論斷：應依刑事訴訟法第四百三十四條第一項，裁定如主文。
中      華      民      國    八十九     年      四       月    十四    日
                                  臺灣高等法院臺中分院刑事第十庭
                                        審判長法  官  林  照  明
                                              法  官  蕭  廣  政
                                              法  官  曾  謀  貴
右正本證明與原本無異。
不得抗告。
                                               書記官  粘  銘  環
中      華      民      國    八十九     年      六       月    十五    日
                                                                        Ｆ


司法院資訊處製作；財團法人民間司法改革基金會備份。
